臺灣臺中地方法院刑事判決　　　　　　　　　　　　九十二年度訴緝字第六一九號
　　公　訴　人　臺灣臺中地方法院檢察署檢察官
　　被　　　告　甲○○
　　　　　　　 原名黃蕙嬿）.
右列被告因肅清煙毒條例等案件，經檢察官提起公訴（八十三年度偵字第一五０一０
號），本院判決如左：
    主  文
甲○○連續偽造署押，足以生損害於公眾及他人，處有期徒刑伍月，如易科罰金，以
參佰元折算壹日。如附表所示之物均沒收。
其餘被訴違反槍砲彈藥刀械管制條例部分無罪。
    事  實
一、甲○○於民國八十三年六月十一日下午四時十分許，在其位於臺中市○○路○段
    二０八巷五十五弄五號四樓之租處，經警搜索扣得海洛因一．九公克（施用第一
    級毒品海洛因部分，業經本院於九十二年十二月十日裁定送勒戒處所觀察勒戒，
    待觀察勒戒結果，再依法判決）及改造左輪手槍一枝（此部分亦經本院為無罪判
    決），詎甲○○為規避刑責及被查獲其遭通緝等情事，竟基於偽造署押之概括犯
    意，先於八十三年六月十一日晚間九時十分警訊、八十三年六月十二日下午五時
    四十九分檢察官訊問，接續在臺中縣警察局霧峰分局刑事組偵訊（調查）筆錄偽
    造曾玉秀署押一枚（含簽名上所捺指印及筆錄修改處指印四枚）、刑事案件搜索
    扣押證明書（所有人持有人或保管人之備改欄捺指印一枚）、違反社會秩序維護
    法案件現場紀錄偽造曾玉秀署押二枚（含簽名上所捺指印及紀錄表時間、地點及
    備考簽認處指印計四枚）、在對廖萬添身分證、李有財口卡片上及簡進鶴口卡片
    上指認時偽造曾玉秀署押三枚（含簽名上所捺指印三枚）、檢察官訊問筆錄偽造
    曾玉秀署押一枚，嗣甲○○承上揭偽造署押之概括犯意，於八十三年六月二十日
    晚間九時，接續在臺中縣警察局霧峰分局刑事組偵訊（調查）筆錄偽造曾玉秀署
    押一枚（含簽名上所捺指印及筆錄修改處、騎縫處所捺指印三枚）、委託鑑驗尿
    液代號與真實姓名對照表（備改欄處捺指印一枚），復連續再於八十三年八月三
    日上午九時五十分檢察官訊問時，在該訊問筆錄上偽造曾玉秀之署押一枚，均足
    生損害於曾玉秀本人及警政、司法機關偵查犯罪之正確性，迨甲○○於八十三年
    八月三日經檢察官傳喚到庭受訊問後，，始發現甲○○冒名曾玉秀應訊情事而知
    悉上情。
二、案經臺灣臺中地方法院檢察署檢察官自動檢舉偵查起訴。
    理  由
一、訊據被告甲○○對於右揭連續偽造署押之犯罪事實均坦承不諱，且上開如附表所
    示之筆錄等文書內之曾玉秀簽名及捺指印係被告所留一節，亦經臺灣臺中地方法
    院檢察署檢察官囑託內政部警政署刑事警察局鑑定指紋，經輸入電腦自動析鑑系
    統比對結果確與被告在該局檔存前科指紋卡相符，此有該局八十三年度刑紋字第
    七五七八五號函文一件附卷可稽，是被告之自白與事實相符，本件事證明確，其
    犯行已堪認定。
二、按刑法第二百十七條第一項之「署押」，乃指於紙張或物體上簽署之姓名，或其
    他符號，其作用在表示其承認所簽署之文書效力，若以捺指紋以代替簽名者，則
    偽造指紋亦屬偽造署押，本件被告除於臺中縣警察局霧峰分局刑事組偵訊（調查
    ）筆錄偽造曾玉秀署押一枚、違反社會秩序維護法案件現場紀錄偽造曾玉秀署押
    二枚、在對廖萬添身分證、李有財口卡片上及簡進鶴口卡片上偽造曾玉秀署押三
    枚、臺中縣警察局霧峰分局刑事組偵訊（調查）筆錄偽造曾玉秀署押一枚，尚在
    上開臺中縣警察局霧峰分局刑事組偵訊（調查）筆錄簽名上及筆錄修改處捺指印
    四枚、刑事案件搜索扣押證明書（所有人持有人或保管人之備改欄捺指印一枚）
    、違反社會秩序維護法案件現場紀錄簽名處、時間、地點及備考簽認處指印計四
    枚、在對廖萬添身分證、李有財口卡片上及簡進鶴口卡片上簽名上捺指印三枚、
    臺中縣警察局霧峰分局刑事組偵訊（調查）筆錄簽名上捺指印及筆錄修改處、騎
    縫處所捺指印三枚、委託鑑驗尿液代號與真實姓名對照表（備改欄處捺指印一枚
    ），表示確認筆錄等文書之記載，揆諸前揭說明，捺指紋亦屬本罪所謂之「署押
    」。核被告所為，係犯刑法第二百十七條第一項之偽造署押罪。再被告分別於八
    十三年六月十一日晚間九時十分、同年月十二日下午五時四十九分，以及八十三
    年六月二十日晚間九時，接續多次冒用「曾玉秀」名義在上開臺中縣警察局霧峰
    分局刑事組偵訊（調查）筆錄、刑事案件搜索扣押證明書、違反社會秩序維護法
    案件現場紀錄、在對廖萬添身分證、李有財口卡片上及簡進鶴口卡片上指認時、
    檢察官訊問筆錄，以及在臺中縣警察局霧峰分局刑事組偵訊（調查）筆錄、委託
    鑑驗尿液代號與真實姓名對照表，所為簽名及捺指印偽造署押之行為，均各係利
    用同一機會，在同一時段就同一犯罪構成事實，本於單一犯意接續進行，以實現
    一犯罪構成要件之單一行為，屬接續犯，應以一罪論。被告分別於附表所示（編
    號一）八十三年六月十一日晚間九時十分、（編號二）同年月十二日下午五時四
    十九分，及（編號三）八十三年六月二十日晚間九時，以及（編號四）八十三年
    八月三日上午九時五十分，所先後多次實施之偽造署犯行，因其時間雖屬緊接，
    但已與接續犯之同一時段的認定有間，應認為被告係以相同方法，觸犯構成要件
    相同之罪，顯係基於概括犯意為之，為連續犯，應依刑法第五十六條之規定，以
    一罪論，並加重其刑，是該部分公訴意旨認為仍構成接續犯，尚有未洽。另如附
    表所示編號四之偽造署押犯行，雖未據公訴人起訴，然本院認有連續犯之裁判上
    一罪關係，為起訴效力所及，基於審判不可分原則，應併予審理。爰審酌被告曾
    有肅清煙毒條例之前科（並不構成累犯），有臺灣高等法院被告全國前案紀錄表
    一份附卷可稽，被告素行不佳、犯罪之動機、目的為圖一時之狡倖與為避免逮捕
    段、對國家公權力之實施所生危害不輕及犯後尚能坦承犯行態度尚屬良好等一切
    情狀，量處如主文所示之刑，並諭知易科罰金之折算標準以示懲儆。另如附表所
    示偽造曾玉秀之署押九枚（含簽名上、筆錄騎縫處、筆錄修改處、刑事案件搜索
    扣押證明書所有人持有人或保管人之備改欄、違反社會秩序維護法案件現場紀錄
    表時間、地點及備考簽認處、委託鑑驗尿液代號與真實姓名對照表備改欄處，所
    捺指印共十六枚），均應依刑法第二百十九條之規定為沒收之宣告。
三、公訴意旨略以：被告甲○○於八十三年間，無故持有改造左輪手槍一枝，並將之
    藏匿在其位於臺中市○○路○段二０八巷五十五弄五號四樓（起訴書誤載為五十
    五二０八巷）之租處，嗣經警於八十三年六月十一日下午四時十分許，在上開租
    處，搜索扣得海洛因一．九公克（施用第一級毒品海洛因部分，業經本院於九十
    二年十二月十日裁定送勒戒處所觀察勒戒）及上開改造左輪手槍一枝，因認被告
    涉有違反槍砲彈藥刀械管制條例第十條第三項之罪嫌等詞。
四、按犯罪事實應依證據認定之，無證據不得推定其犯罪事實，刑事訴訟法第一百五
    十四條第二項定有明文；次按槍砲彈藥刀械管制條例第四條第一款管制具有殺傷
    力槍枝，其立法意旨係因持有該槍枝之人可使用該槍傷及人、畜或毀損物品，其
    危險性甚大，故不許非法持有，倘行為人所持有之槍枝於發射子彈時會傷及自身
    ，自無人用以發射子彈，即非該條例所管制之槍枝。本件訊據被告甲○○堅決否
    認有持有上開槍枝之犯行，經查，扣案之改造左輪手槍一枝，經送鑑定結果：「
    為市售轉輪型玩具，槍管、轉輪均為塑膠材質，以擊發底火藥為發射動力，機械
    性良好」，至於有無殺傷力，本院參酌該局函附之槍枝殺傷力鑑驗說明，其中關
    於槍枝殺傷力說明部分記載「送驗槍枝係以擊發底火（藥）引爆子彈內火藥為發
    射動力，依本局對同型式同材質之槍枝實驗結果，倘裝填子彈適當，則其最具威
    力之發射動能，均可達二十焦耳／平方公分以上，足以穿透人體皮肉層，惟槍枝
    之槍管或轉輪為塑膠材質者，於發前述子彈時，子彈之爆炸高壓，可能造成槍枝
    膛爆之危險，持槍者亦可能遭致傷害」等語，可知扣案槍枝槍管、轉輪均為塑膠
    材質，倘用以裝填火藥發射金屬子彈，可能會造成該槍之爆裂，而傷及持槍者，
    依上揭說明，此槍枝顯與槍砲彈藥刀械管制條例第四條第一款所管制具有殺傷力
    之槍枝不同，是縱被告持有上開改造手槍一枝，依其情況並不具殺傷力至為明灼
    ，自難遽入被告於罪，此外，本院復查無其他積極證據足以證明被告有公訴人所
    指之未經許可無故持有可發射子彈具有殺傷力之玩具手槍罪行，故該部分應為無
    罪之諭知。
據上論斷，應依刑事訴訟法第二百九十九條第一項前段、第三百零一條第一項，刑法
第五十六條、第二百十七條第一項、第四十一條第一項前段、第二百十九條，罰金罰
鍰提高標準條例第二條，判決如主文。
本案經檢察官乙○○到庭執行職務
中          華      民      國    九十一    年    十二    月    三十一  日
                                   臺灣臺中地方法院刑事第九庭
                                       審判長法  官  曾佩琦
                                             法  官  陳思成
                                             法  官  楊曉惠
右正本證明與原本無異。
如不服本判決，應於判決送達後十日內向本院提出上訴狀，上訴於臺灣高等法院臺中
分院（須附繕本）。
                                             書記官
中      華      民    國      九十二    年    十二    月    三十一    日
附錄論罪科刑法條
刑法第二百十七條
偽造印章、印文或署押，足以生損害於公眾或他人者，處三年以下有期徒刑。
盜用印章、印文或署押，足以生損害於公眾或他人者，亦同。
附    表：
編號
一、八十三年六月十一日晚間九時十分，在臺中縣警察局霧峰分局刑事組偵訊（調查
    ）筆錄偽造曾玉秀署押一枚（含簽名上所捺指印及筆錄修改處指印四枚）、刑事
    案件搜索扣押證明書（所有人持有人或保管人之備改欄捺指印一枚）、違反社會
    秩序維護法案件現場紀錄偽造曾玉秀署押二枚（含簽名上所捺指印及紀錄表時間
    、地點及備考簽認處指印計四枚）、在對廖萬添身分證、李有財口卡片上及簡進
    鶴口卡片上指認時偽造曾玉秀署押三枚（含簽名上所捺指印三枚）
二、八十三年六月十二日下午五時四十九分，在檢察官訊問筆錄偽造曾玉秀署押一
    枚。
三、八十三年六月二十日晚間九時，在臺中縣警察局霧峰分局刑事組偵訊（調查）筆
    錄偽造曾玉秀署押一枚（含簽名上所捺指印及筆錄修改處、騎縫處所捺指印三枚
    ）、委託鑑驗尿液代號與真實姓名對照表（備改欄處捺指印一枚）。
四、於八十三年八月三日上午九時五十分，在檢察官訊問筆錄上偽造曾玉秀之署押一
    枚。
